臺灣屏東地方法院刑事判決　　　　　　　　　　　　　九十一年度訴字第三一九號
　　公　訴　人　臺灣屏東地方法院檢察署檢察官
　　被　　　告　乙○○
　　被　　　告　丙○○
右列被告等因妨害自由案件，經檢察官提起公訴（九十年度偵字第五一二八號），本
院判決如左：
     主  文
乙○○、丙○○共同以非法方法，剝奪人之行動自由，各處拘役參拾日，如易科罰金
，均以參佰元折算壹日。均緩刑貳年。
     事  實
一、丙○○因與甲○○有債務糾紛，竟夥同乙○○及另二名姓名、年籍不詳之成年男
    子，基於妨害自由之犯意聯絡，於民國九十年七月三日二十二時三十分許（起訴
    書誤為二十二時），駕駛自用小客車至屏東市○○路「星際網際站」，將正在該
    處打電動玩具之甲○○強押上車，由乙○○駕駛、丙○○坐於前座右側、另二名
    姓名、年籍不詳之男子則在後座分坐甲○○之左右，使甲○○無法下車，而剝奪
    其行動自由，將甲○○載往屏東市河堤公園及屏東市○○街「飛瑞電玩店」等處
    。並在途中以木棍、刀子等物毆打甲○○（傷害部分業經撤回告訴），直至同日
    二十三時三十分許，乙○○才將甲○○送往屏東市寶建醫院就診。嗣經甲○○之
    兄李俊民報警後，始循線查獲。
二、案經屏東縣警察局屏東分局報請台灣屏東地方法院檢察署檢察官偵查起訴。
     理  由
一、被告乙○○、丙○○均矢口否認有何妨害自由之行為，均辯稱「並沒有強押甲○○上車，是他自己願意上車的，因與甲○○原本就是好友，他說在電玩店不好說
    話，要上車說，我們才跟他到車上說，中途有發生口角，丙○○有與甲○○發生
    互毆」等語。惟查，被害人甲○○於九十年七月三日晚間為被告乙○○、丙○○
    等人強押上車帶離「星際網際站」電玩店時，經人發現以電話聯絡被害人甲○○
    之兄李俊民，李俊民乃隨即以電話報案，稱「其弟遭人強押至飛瑞玩具店」等情
    ，有屏東分局勤務中心來案各類案件記錄表一紙在卷可稽，與被害人甲○○於九
    十年七月四日警訊筆錄中指稱之「共有四至五人，其中只認識乙○○與丙○○，
    他們於二十二時三十分許，從勝利路星際網站把我強押至河堤公園毆打，然後又
    在二十二時四十五分許，將我強押至屏東市○○街飛瑞電玩店二樓」情節大致相
    符，而報案紀錄距離案發當時最近，應最能反應當時真實情況，縱被害人甲○○
    事後改稱係自願上車云云，顯係出於息事寧人之迴護之情，尚不足以為被告二人
    有利之認定，被害人甲○○應係遭被告二人及另姓名年籍不詳男子強押上車無疑
    。況被害人甲○○經送醫時，全身受有右臉頰挫傷、左耳後裂傷、四肢多處挫傷
    紅腫、背部多處挫傷瘀血腫脹及破皮擦傷等傷害，有寶建醫院診斷證明書一紙及
    照片多張在卷可參，其傷勢不可謂不重，若被害人係自願上車隨被告等人離去，
    何以半途遭被告等人毆打？是被告二人上開所辯，均為臨訟卸責之詞，不足採信
    。本件事證已明，被告二人犯行堪以認定。
二、核被告乙○○、丙○○所為，均係犯刑法第三百零二條第一項之以非法方式剝奪
    人之行動自由罪。被告二人與另二名姓名、年籍不詳之成年男子間，就上開犯行
    有犯意之聯絡及行為之分擔，均為共同正犯。爰審酌被告二人之素行、犯罪動機
    、手段、目的、所造成之損害及犯罪後態度等一切情狀，分別量處如主文所示之
    刑，並均諭知易科罰金之折算標準。末查被告乙○○、丙○○前未曾受有期徒刑
    以上刑之宣告，此有臺灣屏東地方法院檢察署刑案資料查註紀錄表、臺灣高等法
    院被告全國前案紀錄表各一份在卷可參，經此次科刑後，當知所警惕，而無再犯
    之虞，本院認其二人所受之宣告刑，以暫不執行為適當，併予宣告緩刑二年，以
    啟自新。
據上論斷，應依刑事訴訟法第二百九十九條第一項前段、刑法第二十八條、第三百零
二條第一項、第四十一條第一項前段、第七十四條第一款，罰金罰鍰提高標準條例第
一條前段、第二條，判決如主文。
本案經檢察官莊啟勝到庭執行職務。
中　　　華　　　民　　　國　　九十一　　年　　　六　　　月　　 二十 　　日
                                     臺灣屏東地方法院刑事第三庭
                                          審判長法　官黃國永
                                                法  官余德正
                                                法  官陳姵君
右正本證明與原本無異。
如不服本判決應於收受本判決後送達後十日內向本院提出上訴書狀，其未敘述上訴理
由者，並得於提起上訴後十日內向本院補提理由書狀（均須按他造當事人之人數附繕
本 ）「切勿逕送上級法院」
                                          書記官　 蔡德章
中　　　華　　　民　　　國　　　九十一　　　年　　　六　　月　　二十　　日
得上訴
附錄：
中華民國刑法第三百零二條
 (剝奪他人行動自由罪)
私行拘禁或以其他非法方法，剝奪人之行動自由者，處五年以下有期徒刑
、拘役或三百元以下罰金。
因而致人於死者，處無期徒刑或七年以上有期徒刑，致重傷者，處三年以
上十年以下有期徒刑。
第一項之未遂犯罰之。
